Config:
  hfst:
    Gen: ../../../src/generator-gt-norm.hfst
    Morph: ../../../src/analyser-gt-norm.hfst
  xerox:
    Gen: ../../../src/generator-gt-norm.xfst
    Morph: ../../../src/analyser-gt-norm.xfst
    App: lookup

Tests:

  Verb - k̲áaguhl - ENGLISH : # CLASS_UHL_STEM_3

     k̲áaguhl+V+INTERR+PAST: k̲áagwaalaa
     k̲áaguhl+V+INDIR+PAST: k̲áagwaalaan
     k̲áaguhl+V+REL+EVID: k̲áagwaalaas
     k̲áaguhl+V+PAST+NONFACT: k̲áagwaalaa.ang
     k̲áaguhl+V+CERT+PRES: k̲áagwaal'ahlanggang
     k̲áaguhl+V+CERT+PAST: k̲áagwaal'ahlanggan
     k̲áaguhl+V+CERT+PAST+HAB: k̲áagwaal'ahlanggiinii
     k̲áaguhl+V+CERT+REL: k̲áagwaal'ahlans
     k̲áaguhl+V+INTS+PAST: k̲áagwaalaa'ahlang
     k̲áaguhl+V+CONT: k̲áagwaalaa'ahlanggaa
     k̲áaguhl+V+CTFACT+PRES: k̲áagwaalaa'ahlanggang
     k̲áaguhl+V+RFLX: k̲áagwaal'ahl

